【裁判字號】    90,重訴,38
【裁判日期】    900629
【裁判案由】    給付借款等
【裁判全文】
臺灣嘉義地方法院民事判決  九十年度重訴字第三八號
    原      告    台灣中小企業銀行股份有限公司
    法定代理人    丑○○
    訴訟代理人    子○○
                  庚○○
    被      告    立欣木業有
    兼法定代理人  壬○○
    被      告    戊○○
                  丁○○
                  己○○○
                  乙○○
                  甲○○
                  丙○○
                  辛○○
                  癸○○
右當事人間請求給付借款等事件，本院判決如左：
    主      文
被告立欣木業有限公司、壬○○、戊○○、丁○○、己○○○應連帶給付原告美金壹
拾玖萬仟柒佰拾元壹角柒分暨如附表一所示之利息及違約金。前述美金部分被告
得按原告銀行受領當日牌告賣出美元匯率折算新台幣給付之。本項債務於第二項債務
清償範圍內，視為消滅。
被告立欣木業有限公司、乙○○應連帶給付原告新台幣拾伍萬元，及如附表二編號
１所示之利息；被告立欣木業有限公司、甲○○應連帶給付原告新台幣拾捌萬玖仟
陸佰元，及如附表二編號２、３所示之利息；被告立欣木業有限公司、丙○○應連帶
給付原告新台幣伍拾萬捌仟陸佰元，及如附表二編號４所示之利息；被告立欣木業
有限公司、辛○○應連帶給付原告新台幣伍拾捌萬貳仟元，及如附表二編號５、６所
示之利息；被告立欣木業有限公司、癸○○應連帶給付原告新台幣拾陸萬仟壹佰
伍拾元，及如附表二編號７所示之利息。本項債務於第一項債務清償完畢時，本項被
告免給付義務。
訴訟費用由被告立欣木業有限公司、乙○○連帶負擔千分之五十六；被告立欣木業有
限公司、甲○○連帶負擔千分之六十二；被告立欣木業有限公司、丙○○連帶負擔千
分之八十六；被告立欣木業有限公司、辛○○連帶負擔千分之九十三；被告立欣木業
有限公司、癸○○連帶負擔千分之五十八；餘由被告立欣木業有限公司、壬○○、戊○○、丁○○、己○○○連帶負擔。
    事      實
甲、原告方面：
  一、聲明：如主文所示。
  二、陳述：
  （一）被告立欣木業有限公司（以下簡稱立欣公司）於民國八十九年四月十二日，
        邀被告戊○○、丁○○、己○○○為連帶保證人，與原告簽訂進口物資融資
        契約，額度為美金二十二萬元，並分別與原告簽立授信約定書五紙，便即依
        約向原告申請開發信用狀，原告亦依約應其所請，於附表一所載之日期，陸
        續墊付美金二十一萬零四百四十五元三角八分。依前述融資契約第三條第（
        三）項約定：每筆遠期信用狀項下融資款項之期限，自付款日起最長不得超
        過一八○天，並願於每筆遠期信用狀項下款項到期時，立即清償本息及有關
        費用；以及第八條第二項約定：各筆融資到期，立約人未能立即償還本息時
        ，願按還款當日原告牌告外幣貸款利率計付遲延利息，並按融資金額自應償
        還日起，逾期六個月以內部分照上述利率百分之十，逾期超過六個月部分照
        上述利率百分之二十加付違約金。並於八十九年六月十三日，被告四人、被
        告壬○○與原告簽立契據條款變更契約，增加被告壬○○為連帶保證人。惟
        到期迭經催討，尚欠本金美金十九萬三千七百三十元一角七分，及如附表一
        所示之利息及違約金未獲清償，依前述兩造所簽立之契約，被告五人自應負
        連帶給付之責。
  （二）被告立欣公司為清償前開債務，背書轉讓如附表二所示之支票七紙予原告，
        惟經提示均不獲付款，爰依票據關係，請求背書人被告立欣公司分別與各該
        支票之發票人即被告乙○○、甲○○、丙○○、辛○○、癸○○，連帶給付
        如附表二所示之票款及利息。
  （三）被告立欣公司既係為清償第（一）項債務，而背書轉讓上述七紙支票予原告
        ，因此，第（一）項債務與第（二）項債務間係不真正連帶關係，亦即右開
        第（一）、（二）項之被告，若有人為一部或全部之給付，其餘第（一）項
        被告在給付範圍內，免給付義務；且右開第（一）、（二）項之被告，若有
        人為一部或全部之給付，其給付之金額，達第（一）項之全部債權金額者，
        其餘第（二）項被告免給付義務。又訴之聲明第一項如以新台幣清償，請求
        以清償當日之匯率核算。
  三、證據：提出進口物資融資契約、契據條款變更契約、更換印鑑申請書皆影本各
      一件、開發信用狀申請書影本四張、授信約定書影本六件、支票及退票理由單
      影本共六張、外幣進口融資到期通知單影本五張、進口結匯證實書／其他交易
      憑證影本二張、原告牌告外幣貸款利率表影本四張。
乙、被告丙○○未於最後言詞辯論期日到場，惟據其以前所為之陳述為：本件係被告
    立欣公司向伊借票，伊願意還錢，但須先找被告立欣公司，看他們打算如何還。
丙、被告立欣公司、戊○○、丁○○、己○○○、壬○○、乙○○、甲○○、辛○○
    、癸○○均未於言詞辯期日到場，亦未提出書狀作何聲明或陳述。
    理      由
一、按不變更訴訟標的，而補充或更正事實上或法律上之陳述者，非訴之變更或追加
    ，民事訴訟法第二百五十六條定有明文。就不真正連帶債務關係部分，原告起訴
    聲明為被告若有人為一部或全部給付，其給付之金額合計達第一項之債權金額時
    ，其餘未給付或未完全給付之被告，即免給付義務。嗣於九十年五月三日更正聲
    明為訴之聲明第一項債務於第二項債務清償範圍內，視為消滅；及訴之聲明第二
    項債務於第一項債務清償完畢時，第二項被告免給付義務。又於同年六月二十七
    日更正聲明為被告若有人為一部或全部之給付，其餘第一項被告在給付範圍內，
    免給付義務；及被告若有人為一部或全部之給付，其給付之金額，達第一項之全
    部債權金額者，其餘第二項被告免給付義務。而訴訟標的皆為進口物資融資契約
    、連帶保證契約及票款請求權，且後二次之更正，僅敘述方式不同，其意義實為
    相同，揆諸前揭規定，應予准許，合先敘明。
二、本件被告均未於言詞辯論期日到場，皆核無民事訴訟法第三百八十六條各款所列
    情形，爰依原告之聲請，由其一造辯論而為判決。
三、本件原告主張之事實，已據提出與其所述相符之進口物資融資契約、契據條款變
    更契約、更換印鑑申請書皆影本各一件、開發信用狀申請書影本四張、授信約定
    書影本六件、支票及退票理由單影本共六張、外幣進口融資到期通知單影本五張
    、進口結匯證實書／其他交易憑證影本二張、原告牌告外幣貸款利率表影本四張
    為證。且被告丙○○自認原告所主張伊簽發附表二編號４所示支票，經提示不獲
    付款之事實，而其餘被告經合法通知，未於言詞辯論期日到場，亦未提出任何書
    狀爭執，依民事訴訟法第二百八十條第三項之規定，已視同自認。綜上，自堪信
    原告之主張為真實。
四、綜上所述，原告本於進口物資融資契約及連帶保證契約之法律關係，請求被告立
    欣公司、及連帶保證人壬○○、戊○○、丁○○、己○○○應連帶給付原告美金
    十九萬三千七百三十元一角七分暨如附表一所示之利息及違約金，前述美金部分
    被告得按原告銀行受領當日牌告賣出美元匯率折算新台幣給付之。併依票據之法
    律關係，請求被告立欣公司、乙○○應連帶給付原告新台幣（下同）三十五萬元
    ，及如附表二編號１所示之利息；被告立欣公司、甲○○應連帶給付原告三十八
    萬九千六百元，及如附表二編號２、３所示之利息；被告立欣公司、丙○○應連
    帶給付原告五十三萬八千六百元，及如附表二編號４所示之利息；被告立欣公司
    、辛○○應連帶給付原告五十八萬二千元，及如附表二編號５、６所示之利息；
    被告立欣公司、癸○○應連帶給付原告三十六萬三千一百五十元，及如附表二編
    號７所示之利息。於法洵無不合，應予准許。又被告立欣公司為清償前開融資契
    約所負之債務，背書轉讓被告乙○○、甲○○、丙○○、辛○○、癸○○所簽發
    如附表二所示之支票七紙予原告，準此，被告立欣公司、戊○○、丁○○、己○○○、壬○○所負之前開契約債務，與被告立欣木業、乙○○、甲○○、丙○○
    、辛○○、癸○○所負之前述票據債務，係基於各別之發生原因、各有其客觀之
    單一目的，而負擔同一之給付，為不真正連帶債務關係，各被告給付之額度以原
    告聲明第一項之債權金額為限。從而，本件原告請求被告立欣公司、壬○○、戊○○、丁○○、己○○○應連帶給付原告美金十九萬三千七百三十元一角七分暨
    如附表一所示之利息及違約金，前述美金部分被告得按原告銀行受領當日牌告賣
    出美元匯率折算新台幣給付之。本項債務於第二項債務清償範圍內，視為消滅。
    被告立欣公司、乙○○應連帶給付原告新台幣（下同）三十五萬元，及如附表二
    編號１所示之利息；被告立欣公司、甲○○應連帶給付原告三十八萬九千六百元
    ，及如附表二編號２、３所示之利息；被告立欣公司、丙○○應連帶給付原告五
    十三萬八千六百元，及如附表二編號４所示之利息；被告立欣公司、辛○○應連
    帶給付原告五十八萬二千元，及如附表二編號５、６所示之利息；被告立欣公司
    、癸○○應連帶給付原告三十六萬三千一百五十元，及如附表二編號７所示之利
    息。本項債務於第一項債務清償完畢時，本項被告免給付義務。即為有理由，應
    予准許。
五、據上論結，原告之訴為有理由，依民事訴訟法第三百八十五條第一項前段、第七
    十八條、第八十五條第二項判決如主文。
中      華      民      國    九十      年      六      月    二十九    日
~B臺灣嘉義地方法院民事第一庭
~B    審判長法官  曾文欣
~B        法  官  鄭雅文
~B        法  官  賴秀蘭
右為正本係照原本作成
如對本判決上訴應於收受本判決送達後二十日內向本院提出上訴狀（應按他造人數附
繕本）
中      華      民      國    九十      年      六      月    二十九    日
~B        書記官  楊國色


司法院資訊處製作；財團法人民間司法改革基金會備份。
